臺灣板橋地方法院刑事判決　　　　　　　96年度訴字第1997號
公　訴　人　臺灣板橋地方法院檢察署檢察官
被　　　告　甲○○
上列被告因違反毒品危害防制條例案件，經檢察官提起公訴（九
十六年度毒偵字第四０一八號），本院合議庭裁定由受命法官獨
任進行簡式審判程序，判決如下：
    主    文
甲○○施用第一級毒品，處有期徒刑捌月。扣案第一級毒品海洛
因肆包內之海洛因（合計淨重零點柒公克）均沒收銷燬之；扣
案包裝上揭毒品之外包裝袋共肆個均沒收之。又施用第二級毒品
，處有期徒刑伍月。應執行有期徒刑壹年。扣案第一級毒品海洛
因肆包內之海洛因（合計淨重零點柒公克）均沒收銷燬之；扣
案包裝上揭毒品之外包裝袋共肆個均沒收之。
　　犯罪事實
一、甲○○前於民國九十五間因施用毒品案件，經依本院九十五
    年度毒聲字第八八號裁定送勒戒處所觀察、勒戒後，認無繼
    續施用毒品之傾向，於九十五年二月二十二日釋放出所，並
    由臺灣板橋地方法院檢察署檢察官以九十五年度毒偵字第八
    九六號為不起訴處分確定。復於同年間因施用第一級毒品及
    第二級毒品案件，經本院以九十五年度訴字第二五九七號判
    處應執行有期徒刑一年確定（尚未執行，於本案不構成累犯
    ）。詎猶不知悔改，於前述觀察、勒戒執行完畢釋放後五年
    內，另基於施用第一級毒品海洛因之犯意，於九十五年七月
    二十日某時許，在臺北縣土城巿金城路旁某處，以將第一級
    毒品海洛因摻入香煙內點燃吸食之方式，施用第一級毒品海
    洛因一次。又基於施用第二級毒品甲基安非他命之犯意，於
    九十五年七月二十一日中午十二時許為警採集尿液回溯前九
    十六小時內之某時點（扣除其為警查獲人身自由受公權力合
    法拘束而無法施用甲基安非他命之時間），在不詳地點，施
    用第二級毒品甲基安非他命一次。嗣於九十五年七月二十日
    下午六時許，為警在臺北縣土城市○○路○段一號十六樓之
    二查獲，並扣得其所有預備供施用之第一級毒品海洛因四包
    （合計淨重０．三七公克）。
二、案經臺北縣政府警察局土城分局報請臺灣板橋地方法院檢察
    署檢察官偵查起訴，甲○○於本院準備程序中就被訴事實為
    有罪之陳述，經告知簡式審判程序之旨，並聽取當事人之意
    見後，本院合議庭裁定由受命法官獨任進行簡式審判程序。
    理    由
一、訊據被告甲○○對於在前述時間及地點施用第一級毒品海洛
    因及第二級毒品甲基安非他命之犯罪事實均自白不諱，而其
    於九十五年七月二十一日中午十二時許為警採集尿液送臺灣
    檢驗科技股份有限公司以ＧＣ／ＭＳ氣相層析／質譜儀法確
    認檢驗結果，呈甲基安非他命類及鴉片類陽性反應，有該公
    司出具之濫用藥物尿液檢驗報告一件附卷可稽；又扣案被告
    所有之白粉四包，經送法務部調查局鑑驗結果，檢出含第一
    級毒品海洛因成分（合計淨重０．三七公克），有該局九十
    五年八月十五日調科壹字第０九五二三００三九００號鑑定
    書一件在卷供參，所含毒品成分與被告尿液中驗出之毒品反
    應一致，足認被告自白確與事實相符。再者，被告前於九十
    五間因施用毒品案件，經依本院九十五年度毒聲字第八八號
    裁定送勒戒處所觀察、勒戒後，認無繼續施用毒品之傾向，
    於九十五年二月二十二日釋放出所等事實，併有臺灣高等法
    院被告前案紀錄表一份存卷足憑。是被告於觀察、勒戒執行
    完畢釋放出所後，五年內再犯本案施用第一級毒品及第二級
    毒品等犯行均堪認定，應予依法論罪科刑。
二、核被告所為，係犯毒品危害防制條例第十條第一項之施用第
    一級毒品罪及同條第二項之施用第二級毒品罪。其施用第一
    級毒品海洛因前、後非法持有第一級毒品海洛因之低度行為
    ，以及施用第二級毒品甲基安非他命前非法持有第二級毒品
    甲基安非他命之低度行為，應分別為其施用各該毒品之高度
    行為所吸收，均不另論罪。被告所犯上揭二罪間，犯意各別
    ，罪名有異，應予分論併罰。爰審酌被告前已因施用毒品，
    經獲得不起訴處分之寬典，仍不能戒除毒癮，再次漠視法令
    禁制而犯本罪，顯見其自制能力甚低，惟其施用毒品所生危
    害，實以自戕身心健康為主，對於他人生命、身體、財產等
    法益，尚無明顯而重大之實害，兼衡其施用毒品之次數以及
    犯罪後坦承犯行之良好態度等一切情狀，分別量處如主文所
    示之刑，並定應執行刑，以資懲儆。
三、扣案之第一級毒品海洛因四包內之海洛因（合計淨重０．三
    七公克），為查獲之第一級毒品，不問屬於犯人與否，均應
    依毒品危害防制條例第十八條第一項前段規定沒收銷燬之。
    而扣案包裝上揭毒品之外包裝袋共四個，係用以包裹毒品，
    具防止裸露、逸出及潮濕之功用，便於攜帶施用，乃預備供
    被告施用第一級毒品所用之物，且經被告自承確屬其所有，
    皆應依刑法第三十八條第一項第二款規定併予宣告沒收。至
    扣案之注射針筒一支，則迭據被告於警詢、偵查中及本院審
    理時均否認屬其所有，復查無其他積極證據足認該針筒確係
    被告所有供或預備供本案施用毒品所用之物，故不予宣告沒
    收，附此敘明。
四、至被告前於九十五年五月底某日、同年六月初某日、同年六
    月底某日及同年七月十日下午五時許，在臺北縣樹林市○○
    路六號六樓龍海旅館內，各施用第二級毒品甲基安非他命一
    次，又於九十五年七月十三日晚間六時許，在上址龍海旅館
    內，施用第一級毒品海洛因一次等犯行，業經本院於九十六
    年三月三十日以九十五年度訴字第二五九七號判處應執行有
    期徒刑一年，於同年五月三日確定，有上揭刑事判決及臺灣
    高等法院被告前案紀錄表各一件存卷可查。惟被告於警詢及
    偵查中俱稱：伊於九十五年七月十四日為警查獲後，就未再
    施用毒品等情明確，顯見其此次於九十五年七月二十日某時
    許及同年月二十一日中午十二時許為警採集尿液回溯前九十
    六小時內之某時點，再度施用第一級毒品海洛因及第二級毒
    品甲基安非他命，自均係另行起意，即與前案其施用毒品之
    犯行無何實質上或裁判上一罪關係，故本案檢察官起訴之犯
    罪事實當非前案確定判決既判力所及，本院自得為實體之論
    究，併予敘明。
據上論斷，應依刑事訴訟法第二百七十三條之一第一項、第二百
九十九條第一項前段，毒品危害防制條例第十條、第十八條第一
項前段，刑法第十一條前段、第三十八條第一項第二款、第五十
一條第五款，判決如主文。
本案經檢察官張瑞娟到庭執行職務。
中　　華　　民　　國　　96　　年　　7 　　月　　13　　日
                  刑事第七庭  法　官  王　瑜　玲
上列正本證明與原本無異。
如不服本判決，應於判決送達後10日內向本院提出上訴狀（應附
繕本），上訴於臺灣高等法院。
中　　華　　民　　國　　96　　年　　7 　　月　　16　　日
                              書記官  陳  香  君
附錄本案論罪科刑法條全文：
毒品危害防制條例第十條
施用第一級毒品者，處六月以上五年以下有期徒刑。
施用第二級毒品者，處三年以下有期徒刑。
